臺灣高雄地方法院民事判決
111年度鳳小字第833號
原      告  仲信資融股份有限公司

法定代理人  陳瑞興  


訴訟代理人  蕭瑋葶  
            高振洋  
被      告  陳宥慈

上列當事人間請求清償分期款事件，本院於民國111年11月10日言詞辯論終結，判決如下：                    
    主      文
被告應給付原告新臺幣肆萬壹仟伍佰元，及自民國一○八年十二
月十一日起至清償日止，按週年利率百分之十六計算之利息。
訴訟費用新臺幣壹仟元由被告負擔。
本判決第一項得假執行。但被告以新臺幣肆萬壹仟伍佰元為原告
預供擔保，得免為假執行。
    事實及理由
一、按小額訴訟之訴狀送達後，原告不得將原訴變更或追加他訴
    ，但擴張或減縮應受判決事項之聲明者，不在此限，民事訴
    訟法第436條之23、第436條第2項、第255條第1項第3款定有
    明文。本件原告起訴時原請求：被告應給付原告新臺幣（下
    同）41,500元，及自民國108年9月10日起至清償日止，按週
    年利率16％計算之利息，暨每日按日息萬分之五計算之違約
    金（本院卷第7頁），嗣於本院審理中捨棄違約金之請求(本
    院卷第65頁)，復減縮利息起算日為自108年12月11日起，核
    屬減縮應受判決事項之聲明，而變更聲明如下述(本院卷第1
    03頁)，與上開規定相符，應予准許。
二、原告主張：被告前向訴外人香港商雅虎資訊股份有限公司臺
    灣分公司（下稱Yahoo公司）購買品牌Apple、筆記型電腦1
    台(下稱系爭筆電)，分期總價41,500元，約定被告自108年9
    月10日起至109年8月10日止，每月1期，共計12期分期攤還
    ，除第1期應繳3,462元，其餘每期應繳3,458元，並與Yahoo
    公司成立分期付款合約書（下稱系爭約定書），嗣依系爭約
    定書第1條之約定，Yahoo公司將該分期付款買賣所得請求之
    應收帳款讓與原告。詎被告自108年9月10日即未依約繳款，
    已屬違約，依系爭約定書第6條之約定，被告已喪失期限利
    益，債務視為全部到期，並按週年利率20％計收遲延利息，
    惟為配合110年7月20日施行之民法第205條規定，僅按週年
    利率16％計算遲延利息。上開欠款，經原告催討，迄未清償
    ，尚積欠41,500元未清償。為此，爰依分期付款買賣契約及
    債權讓與之法律關係提起本件訴訟，並聲明：被告應給付原
    告41,500元，及自108年12月11日起至清償日止，按週年利
    率16％計算之利息。
三、被告則以：對於原告公司人員於108年7月23日有打電話給被
    告確認是否有購買系爭筆電之事實不爭執，惟被告朋友訴外
    人劉智豪可能趁被告與其出遊時擅自拍攝被告之身分證件，
    並盜用被告之身分證件影像檔向Yahoo公司購買系爭筆電，
    劉智豪曾拜託被告如果有接到原告公司人員的來電，就回答
    有購買系爭筆電等語，被告才與原告公司人員有108年7月23
    日之通話內容。被告嗣後反悔並請劉智豪取消購買系爭筆電
    之交易，劉智豪則稱：請被告不要擔心，因為有可能不會申
    辦成功等語。被告目前已經無法聯繫到劉智豪等語置辯。並
    聲明：原告之訴駁回。
四、本院得心證之理由：
(一)查原告主張之上開事實，業據其提出分期付款申請表、分期
    付款繳款明細表、被告身分證正反面影本、兩造於108年7月
    23日通話內容之光碟暨譯文為證（本院卷第9至11、71至73
    、95至99頁），再參以本院於審理時勘驗兩造於108年7月23
    日通話內容之錄音檔案，勘驗結果：「女生：喂？原告人員
    ：喂，妳好，請找甲○○？女生：對。原告人員：喔妳好我這
    裡是雅虎配合的分期付款公司原告人員仲信，您這裡有辦分
    期跟妳本人核對資料現在方便嗎？女生：喔，好好。原告人
    員：請問申請書上的簽名是您本人簽的？啊，這邊是下單要
    買什麼商品呢？女生：就是那個電腦對不對，筆電。原告人
    員：買電腦嗎？筆電嗎？什麼廠牌的筆電呢？女生：就是蘋
    果。原告人員：蘋果的筆電。女生：嘿。原告人員：請問一
    下這是要買給誰做使用的呢？女生：就我跟小朋友啦，因為
    剛好我的筆電壞掉了。原告人員：所以是誰幫妳下單的呢？
    女生：就我自己啊。原告人員：是妳自己下單的，所以是要
    買蘋果的筆電，分期是，這台筆電大概是多少錢呢？女生：
    就，那個…。原告人員：大概？女生：三萬多。原告人員：
    三萬多嗎？女生：分12期，對。原告人員：這邊看到繳12個
    月，1個月繳3千…喔…第一個月繳3,462，從第二個月開始繳3
    ,458喔。女生：喔都不一樣，喔好好好。原告人員：第一個
    月繳3,462，從第二個月開始都是3,458。女生：嘿。原告人
    員：可以嗎？女生：喔好好。原告人員：可以跟您確認一下
    身分字號是S2600後面是多少呢？女生：41525。原告人員：
    好，那家裡的地址是在哪邊呢？女生：高雄市○○區○○○路00
    號。原告人員：那目前是跟誰一起住呢?女生：我跟小朋友
    。原告人員：小朋友現在多大呢？女生：小朋友現在那個要
    升六年級跟五年級。原告人員：兒子就對了？女生：女兒。
    原告人員：嗯嗯，那這邊是自己的房子還是租的呢？女生：
    我這裡是租的，跟親戚租的。原告人員：嗯嗯，是，那家裡
    面有電話嗎？女生：我們家裡沒有電話。原告人員：是。那
    您公司是叫什麼呢？女生：嶸宇企業。原告人員：做多久了
    呢？女生：2年，快2年了。原告人員：是，那薪水都是領現
    金還是匯到銀行呢？女生：我們是那個領現金。原告人員：
    領現金就對了。那個人本身有辦過信用卡嗎？女生：沒有。
    原告人員：都沒有辦過還是停掉了？女生：沒有。原告人員
    ：都沒有辦過？女生：嘿。原告人員：嗯嗯，是，那聯絡人
    全名是寫誰呢？女生：什麼？原告人員：聯絡人是寫妳的誰
    ？女生：那個是朋友。原告人員：朋友是不是？女生：嘿。
    原告人員：那這邊有其他的家人嗎？在台灣有沒有其他的親
    戚？女生：有欸。原告人員：那有誰呢？女生：我還有一個
    姐姐。原告人員：姐姐是不是？我是說妳自己的家人，妳在
    台灣有其他的家人嗎？女生：對對對。原告人員：喂？女生
    ：就堂姊。原告人員：台灣這邊是妳自己的堂姊嗎？女生：
    嘿嘿嘿。原告人員：叫什麼名字呢？女生：謝麗惠。原告人
    員：謝是不是？女生：謝謝的謝，然後他的麗我不太會講欸
    ，就是很普通的那個麗。原告人員：沒關係，那他那邊電話
    是多少呢？女生：我要看一下。原告人員：要看就對了。好
    ，那到時候是用手機上的條碼到超商繳款可以嗎？女生：可
    以可以。原告人員：那麻煩到時候在留意APP上面的繳款時
    間，以免影響到信用喔。女生：喔，我可以知道他是幾號才
    寄那個嗎？原告人員：喔，看不到喔。女生：喔還不知道就
    是。原告人員：還不曉得。女生：喔好好，謝謝。原告人員
    ：好的，掰掰。女生：好。」一情，有本院勘驗筆錄在卷可
    憑（本院卷第104至107頁）。準此，被告於前開通話內容已
    表明購買系爭筆電用途係供自己及其未成年子女使用，並由
    被告自行下單，亦經原告公司人員告知系爭筆電每期應清償
    分期款金額，且被告於本院審理時就其與原告公司人員進行
    上開通話內容不爭執(本院卷第107頁)，是以，被告係出於
    己意自行向Yahoo公司購買系爭筆電，堪以認定。是被告抗
    辯遭劉智豪盜用身分證件影像檔向Yahoo公司購買系爭筆電
    等語，不足採信。
(二)綜上，原告依分期付款買賣契約及債權讓與之法律關係，請
    求被告給付41,500元，及自108年12月11日起至清償日止，
    按週年利率16％計算之利息，為有理由，應予准許。
五、本件事證已臻明確，兩造其餘之攻擊或防禦方法及所用之證
    據，經本院斟酌後，認為均不足以影響本判決之結果，爰不
    逐一論列，附此敘明。至被告聲請向Yahoo公司函查係何人
    下單購買系爭筆電(本院卷第108頁)，惟本件係網路購買系
    爭筆電，如向Yahoo公司函查至多僅能查詢下單IP位置，尚
    無法確認係何人實際操作Yahoo公司線上購物系統購買系爭
    筆電。又縱認被告抗辯係劉智豪下單購買系爭筆電乙節為真
    ，被告既未舉證其身分證件影像檔遭劉智豪盜用之事實，尚
    無法排除被告有授權劉智豪下單購買系爭筆電，是前開聲請
    調查證據與本件判斷無涉，尚無調查必要，併此敘明。
六、本件係依小額訴訟程序為被告敗訴之判決，爰依民事訴訟法
    第436條之20規定，職權宣告假執行，並依同法第436條之23
    準用第436條第2項，適用同法第392條第2項規定，依職權宣
    告被告如預供擔保，得免為假執行。
七、訴訟費用負擔之依據：民事訴訟法第78條。
中　　華　　民　　國　　111 　年　　12　　月　　9 　　日
          　　　　鳳山簡易庭  法　官  藍雅筠
以上正本係照原本作成。　　　　　　　　　
民事訴訟法第436條之24第2項：對於本判決之上訴，非以違背法
令為理由，不得為之。
如對本判決上訴，須於判決送達後20日內向本院提出上訴狀，並
須表明原判決所違背之法令及其具體內容與依訴訟資料可認為原
判決有違背法令之具體事實之上訴理由（均須按他造當事人之人
數附繕本）。　
中　　華　　民　　國　　111 　年　　12　　月　　9 　　日
                              書記官  蔡毓琦
訴訟費用計算式 裁判費(新臺幣) 1,000元 合計           1,000元